臺灣高等法院刑事判決　　　　　　　　96年度上訴字第1388號
上　訴　人 臺灣桃園地方法院檢察署檢察官
被　　　告 甲○○
指定辯護人 本院公設辯護人乙○○
上列上訴人因被告違反槍砲彈藥刀械管制條例案件，不服臺灣桃
園地方法院95年度訴字第1637號，中華民國96年1月29日第一審
判決（起訴案號：臺灣桃園地方法院檢察署95年度偵字第15269
號），提起上訴，本院判決如下：
    主  文
原判決撤銷。
甲○○未經許可，持有空氣槍，處有期徒刑參年貳月，併科罰金
新臺幣參萬元，罰金如易服勞役，以新臺幣壹仟元折算壹日。
扣案之空氣槍壹支（含槍托上方連接之二氧化碳高壓鋼瓶壹瓶）
及鋼珠壹顆均沒收。
    事  實
一、甲○○明知可發射子彈具有殺傷力之空氣槍，係屬槍砲彈藥
    刀械管制條例管制之槍枝，非經中央主管機關許可，不得持
    有，仍於民國95年5月底某日，經由拍賣網站，向某姓名年
    藉不詳之成年男子，以新臺幣（下同）10,000元購買具殺傷
    力之口徑5.5mm氣動式空氣長槍1支（含槍托上方連接之2氧
    化碳高壓鋼瓶1瓶，槍枝管制編號：桃警鑑0000000000號）
    ，未經許可而持有之。嗣於95年7月1日下午1時20分許，在
    桃園縣復興鄉霞雲村之台7線霞雲溪口前，以上開空氣槍發
    射鋼珠試射鐵罐時，為警查獲，並扣得上開空氣槍1支及鋼
    珠1顆。
二、案經桃園縣政府警察局大溪分局報請臺灣桃園地方法院檢察
    署檢察官偵查起訴。
    理  由
一、證據能力部分：
（一）、證人陳毓奇於原審審理時，基於證人地位，經合法具結
        ，並賦予被告等質詰問之機會，有證據能力。
（二）、桃園縣政府警察局鑑識課出具之桃警鑑字第0950008287
        號槍彈鑑定書為鑑定被告甲○○所持有之槍枝屬於可發
        射子彈具有殺傷力之空氣槍，依該鑑定書，並無顯有不
        可信之情況外，為公務員職務上製作之紀錄文書、證明
        文書，依刑事訴訟法第第159條之4規定，亦得為證據。
（三）、扣案具殺傷力之口徑5.5mm氣動式空氣長槍1支（含槍托
        上方連接之二氧化碳高壓鋼瓶1瓶，槍枝管制編號：桃
        警鑑0000000000號及鋼珠1個），並非供述證據，無傳
        聞法則之適用，與本案具有關聯性，且上開物證經偵辦
        員警合法取得，具有證據能力。
二、實體部分：
（一）、被告甲○○固坦承於95年5月底以1萬元購入二氧化碳高
        壓空氣槍1枝嗣遭查獲，惟辯稱：因伊欲參加生存遊戲
        ，經公司客戶介紹而在瀏覽拍賣網站，以電話聯絡後由
        不知名人士送至其任職公司，並不知悉該空氣槍具有殺
        傷力，只有在公司烤肉活動中試打鐵罐，並無不法使用
        之意圖，且被告所購買上開查扣槍枝之商家係網路店家
        ，任何人於主觀上均信任商家所販售之商品係合法商品
        ，被告並無持有具殺傷力槍枝之故意。而網路圖片根本
        無從分辨槍枝材質，任何想玩生存遊戲者均會上網搜尋
        ，並尋求較便宜之賣家而購買，絕非因個人之私，故意
        觸法而使家庭遭變，因此其客觀上受網站誤導，主觀上
        誤認該空氣槍純為生存遊戲用而無殺傷力，應維持原審
        無罪判決云云。
(二)、惟查：
  (1)、扣案之空氣槍，經送請桃園縣政府警局鑑驗結果：送鑑空
      氣長槍壹枝（含槍托上方連接之二氧化碳高壓鋼瓶1瓶，
      槍枝管制編號：桃警鑑0000000000號），認係以氣動式長
      槍，以外接小型二氧化碳鋼瓶為動力，可發射直徑約5.5m
      m之彈丸，槍管為金屬材質，試射5.5mm、重量0.99g 金屬
      彈粒3次，測得速度為146、119、152公尺／秒，計算其動
      能為10.55、7.01、11.44焦耳，單位面積動能分別為44.4
      3、29.52、48.16焦耳／平方公分。殺傷力之相關依據：
      、美國軍醫總署定義：彈丸撞擊動能達58磅呎（約為78
       .6 焦耳），則足以使人喪失戰鬥能力。、本局對活豬
      作射擊測試結果，彈丸單位面積動能達24焦耳／平方公分
      ，則足以穿入豬隻皮肉層。、依日本科學警察研究所之
      研究結果，彈丸單位面積動能達20焦耳／平方公分則足以
      穿入人體皮肉層，有該局出具之95年7月25日桃警鑑字第0
      950008287號槍彈鑑定書1份在卷可稽，堪認扣案之空氣槍
      為具有殺傷力之管制槍械無誤。
  (2)、被告雖辯稱不知扣案槍枝具有殺傷力，誤信網站上販售為
      合法商品，然被告係向某年籍不詳之網路賣家購入前開空
      氣槍，於遭查獲之後，又無法提供前述賣家之相關資料，
      若係向正當之店家購買合法、不具殺傷力之槍枝，嗣後卻
      遭警查獲而移送法辦，必當甚為疑惑、憤怒而急於向購買
      之賣家理論、究責或央請賣家出面說明，然被告卻僅提供
      其他合法販賣之網路商家資料，未積極查詢實際售予前開
      空氣槍之賣家真實資料，顯然有悖常情，雖其辯稱已無法
      尋得該販賣之網路商家資料云云，非不可相信，然無法採
      為有利於被告之認定；且該扣案槍枝並無任何包裝或產品
      說明書足以讓人相信為合法廠商製造，證人陳毓奇亦證稱
      扣案空氣槍之槍管為鋼製，與其一般市面上所賣之銅製槍
      管空氣槍不同，而若射擊彈丸單位面積動能欲超過20焦耳
      ，需要槍管與彈簧一併配合更改，依其販售經驗，沒有看
      過此類鋼製槍管（見原審卷第94、95頁），顯見該槍枝已
      非一般市售空氣槍。又被告於烤肉活動當天試射鐵罐時放
      在河的對岸，距離達10公尺遠，塑膠材質BB彈即可打凹鐵
      罐，可證該槍枝威力，一般人即可察覺非比尋常，雖被告
      供稱此為第1次試射，然被告既稱對於生存遊戲有興趣，
      依一般社會經驗，當於收受此槍枝時，應有嘗試射擊，況
      為警查獲當日，已射擊20多發彈丸，亦可察知該槍枝威力
      ，被告所述自難採信。
  (3)、綜上所述，被告上開所辯洵不足採，本件事證明確，被告
      犯行堪以認定。
（三）、按未經許可持有手槍，其持有之繼續，為行為之繼續，
        亦即一經持有手槍，罪已成立，但其完結須繼續至持有
        行為終了時為止。則持有手槍行為，自亦為行為之繼續
        ，其犯罪之完結須繼續至持有行為終了時為止，參見最
        高法院93 年度臺上字第2293號判決意旨。又持有槍砲
        為長時間之繼續，乃行為之繼續而非狀態之繼續，故如
        未受允准，持有軍用槍砲而無正當理由之行為持續長時
        間，於終止持有前，均在其犯罪行為實施中。其間法律
        縱有變更，其行為既繼續實施至新法施行以後，即與犯
        罪後法律有變更之情形不同，不生新舊法比較適用之問
        題，亦有最高法院75年度臺上字第3370號判決可資參照
        。是被告甲○○係95年5月間購得前揭空氣槍，然持有
        行為持續至95年7月1日遭警查獲而終了，應適用94年2
        月2日修正公布，並於95年7月1日施行之新修正刑法，
        尚不生新舊法比較適用之問題。
（四）、原審據以論罪科刑，固非無見，惟其認被告主觀對該空
        氣槍具殺傷力並無認識，又認被告係向合法商家購入空
        氣槍枝，而未察其購槍交易之情節或有出入，不符常情
        ，且遭警查獲之時，已有試射，當知該槍乃具殺傷力，
        檢察官上訴指摘原判決不當，非無理由，自應由本院予
        以撤銷改判。爰審酌被告甲○○持有槍枝時間甚短，且
        未有其他實害行為，暨念其坦承部分犯行，且前未曾受
        有期徒刑以上刑之宣告，有本院被告前案紀錄表1份在
        卷可按，素行尚可，及其犯罪之動機、目的、手段等一
        切情狀，量處如主文第2項所示之刑，並就罰金部分諭
        知易服勞役之折算標準。
（五）、沒收部分：
        扣案空氣槍1支（槍枝管制編號：桃警鑑0000000000號
        ，含槍托上方連接之二氧化碳高壓鋼瓶1瓶），具有殺
        傷力，已如前述，自屬違禁物無訛，不問屬於何人所有
        ，應依刑法第38條第1項第1款宣告沒收之。另扣案之鋼
        珠1顆，係被告所有供持有該空氣槍發射所用之物，應
        依刑法第38條第1項第2款規定宣告沒收。
據上論斷，應依刑事訴訟法第369條第1項前段、第364條、第299
條第1項前段，槍砲槍彈刀械管制條例第8條第4項，刑法第11條
前段、第41條第1項前段、第38條第1項第1款、第2款判決如主文
。
本案經檢察官洪泰文到庭執行職務。
中　　華　　民　　國　　96　　年　　4 　　月　　30　　日
　　　　　　　　　刑事第七庭審判長法　官　楊貴雄
　　　　　　　　　　　　　　　　  法　官　許錦印
　　　　　　　　　　　　　　　　  法　官　江國華
以上正本證明與原本無異。
如不服本判決，應於收受送達後10日內向本院提出上訴書狀，其
未敘述上訴之理由者並得於提起上訴後10日內向本院補提理由書
（均須按他造當事人之人數附繕本）。
                                  書記官  陳玉嬋
中　　華　　民　　國　　96　　年　　5 　　月　　2 　　日
附錄：本案論罪科刑法條全文
槍砲彈藥刀械管制條例第8條
未經許可，製造、販賣或運輸鋼筆槍、瓦斯槍、麻醉槍、獵槍、
空氣槍或第4條第1項第1款所定其他可發射金屬或子彈具有殺傷
力之各式槍砲者，處無期徒刑或5年以上有期徒刑，併科新臺幣1
千萬元以下罰金。
未經許可，轉讓、出租或出借前項所列槍枝者，處5年以上有期
徒刑，併科新臺幣1千萬元以下罰金。
意圖供自己或他人犯罪之用，而犯前2項之罪者，處無期徒刑或7
年以上有期徒刑，併科新臺幣1千萬元以下罰金。
未經許可，持有、寄藏或意圖販賣而陳列第1項所列槍枝者，處3
年以上10年以下有期徒刑，併科新臺幣700萬元以下罰金。第1項
至第3項之未遂犯罰之。
